【裁判字號】    99,消債更,6
【裁判日期】    990113
【裁判案由】    更生程序
【裁判全文】
臺灣嘉義地方法院民事裁定             99年度消債更字第6號
聲  請  人  甲○○
上列當事人聲請消費者債務清理事件，本院裁定如下：
    主  文
聲請人應於本裁定送達後十日內，補提附表所示相關資料證明到
院。
    理  由
一、按聲請更生或清算不合程式或不備其他要件者，法院應以裁
    定駁回之。但其情形可以補正者，法院應定期間先命補正。
    消費者債務清理條例第8 條定有明文。又按聲請更生或清算
    ，徵收聲請費新臺幣（下同）一千元；郵務送達費及法院人
    員差旅費不另徵收，但所需費用超過應徵收之聲請費者，其
    超過部分，依實支數計算徵收，消費者債務清理條例第6 條
    第1項、第2項分別定有明文。又上開所需費用及進行更生或
    清算程序之必要費用，法院得酌定相當金額，定期命聲請人
    預納之，逾期未預納者，除別有規定外，法院得駁回更生或
    清算之聲請，復為同條第3項所明定。
二、查本件聲請人具狀聲請更生，惟未提出如附表所示事項到院
    ，爰定期命補正，如逾期未補正，則駁回其聲請。
中    華    民    國    99    年    1    月     13    日
              民事第二庭    法      官  林中如
上為正本係照原本作成
本件不得抗告
中    華    民    國    99    年    1    月     13    日
                            書  記  官  黃意雯
附表：
一、預納郵務送達費700 元（按債權人及債務人總人數，以每人
    10份，每份34元計算，並扣除已繳納之聲請費一千元。計算
    式：5人×10份×34元－1,000元＝700 ）。又本件郵務送達
    費係預繳，如有不足，另依實支數計算徵收；尚有剩餘，則
    退還予聲請人，併此敘明。
二、預納不動產鑑定費5,000元、動產鑑定費3,000 元，計8,000
    元（按債務人所有不動產、動產數目，以不動產每件 5,000
    元，動產每件3,000 元計算，建物與土地座落於同處者，以
    一件計算。計算式：5,000×1+3,000×1＝8,000）。又本件
    鑑定費係預繳，如有不足，另依實支數計算徵收；尚有剩餘
    ，則退還予聲請人，併此敘明。
三、請說明除所提債權人清冊上列舉之債權人外，是否已無其他
    債權人？如為否定，請提出完整之債權人清冊。
四、聲請人依消費者債務清理條例第151 條向台灣土地銀行申請
    協商債務清償方案不成立，請釋明當時協商還款方案之內容
    為何？及無法負擔任何還款條件之原因為何？
五、請說明聲請人目前任職之信利營造有限公司，與96/5/8-97/
    2/27期間任職之公司相同，為何96/5/8-97/2/27期間薪資每
    月有30,300元，目前收入每月卻僅有17,280元，並提出聲請
    人目前每月收入金額之薪資單或其他薪資證明（如提出薪資
    儲領帳戶存摺之影本，請提出本年度交易資料，需檢附存摺
    封面及存摺內頁，內頁並應標示薪資部分；如由雇主出具薪
    資證明，請載明雇用期間、每月實際領得薪資數額及年終獎
    金數額；如有領取失業給付、殘障給付、老年給付或其他津
    貼補助或有如租金等之其他收入來源，則請一併陳報其期間
    及金額並提出相關之證明文件），倘確係無法提出前開事項
    之證明文件，則請併予說明其緣由及陳報每月收入額之計算
    依據。若目前為失業，請說明失業之原因為何？是否有申請
    失業給付？金額為若干？
六、提出聲請人之配偶郭文淑之財產及收入狀況說明書，並檢附
    其近二年之國稅局綜合所得稅各類所得資料清單及最新之財
    產歸屬資料清單。（如有土地房屋、股票、存款、汽機車、
    商業保險及其他投資等，則請一併提出地政登記謄本、各存
    摺及證券存摺（集保存摺）完整影本、行車執照影本、保險
    契約影本及其他相關之證明文件資料；如有領取失業給付、
    老農年金、老年給付、殘障給付、中低收入戶補助等其他津
    貼補助或有如租金等之其他收入來源，則請一併陳報其期間
    及金額並提出相關之證明文件），並說明郭文淑為何需要他
    人扶養？聲請人主張郭淑文尚有扶養義務人3 人，請提出共
    同扶養人之戶籍謄本。
七、請說明聲請人主張每月支出受扶養人郭文淑及二名女兒之扶
    養費金額計10,000元，三人金額各若干？依據為何？及提出
    相關收據證明。
八、陳報聲請人負擔之電話費中ADSL、HINET 上網費、有線電視
    費之必要性。
九、預備之更生方案還款計畫為何？如何執行？並應同時表明更
    生方案是否定自用住宅借款特別條款（自用住宅指債務人所
    有，供自己及家屬居住使用之建築物。如有二以上住宅，應
    限於其中主要供居住使用者。自用住宅借款債權指債務人為
    建造或購買住宅或為其改良所必要之資金，包括取得住宅基
    地或其使用權利之資金，以住宅設定擔保向債權人借貸而約
    定分期償還之債權。）

司法院資訊處製作；財團法人民間司法改革基金會備份。
